臺灣桃園地方法院刑事判決　　　　　　　　　　　　　九十三年度交易字第七五號
　　公　訴　人　臺灣桃園地方法院檢察署檢察官
　　被　　　告　甲○○
右列被告因公共危險等案件，經檢察官聲請以簡易判決處刑（九十二年度偵字第四二
六七號），經本院受理後，認有刑事訴訟法四百五十一條之一第四項但書第四款之情
形，改依通常程序審理，本院判決如左：
    主  文
甲○○服用酒類，不能安全駕駛動力交通工具而駕駛，科罰金壹萬貳仟元，如易服勞
役，以參佰元折算壹日。
    事  實
一、甲○○明知服用酒類不能安全駕駛動力交通工具時，不得駕駛動力車輛，仍於民
    國九十二年十一月一日晚間七時許，在桃園縣桃園市○○街七二巷十一之二號與
    友人飲用半罐多之私釀米酒，至翌日（二日）凌晨零時許結束，在酒後已達不能
    安全駕駛動力交通工具之狀態下（未達心神喪失或精神耗弱之程度），仍猶騎乘
    車牌號碼ＲＸＩ─０六三號重型機車，但因飲酒過量致判斷力、操控車輛之能力
    均不如平時未飲酒時之狀況，而於二日凌晨零時三十分許，行經桃園縣桃園市○
    ○路與吉昌街口時，經警察覺其騎乘機車異常慢速，且車身有搖擺現象，而攔車
    並測得其呼氣酒精濃度達每公升Ｏ．六九毫克，而知上情。
二、案經桃園縣警察局桃園分局報告台灣桃園地方法院檢察署檢察官聲請以簡易判決
    處刑。
    理  由
一、本件被告甲○○被訴公共危險案件，原檢察官聲請簡易判決處刑，經本院受理後
    認有刑事訴訟法第四百五十一條之一第四項但書第一款之情形，改依通常程序審
    理，合先敘明。
二、訊據被告甲○○固坦承於前開時、地服用酒類，惟矢口否認有何不能安全駕駛動
    力交通工具而駕駛之犯行，辯稱：伊當時因沒有喝很多酒，所以意識尚清楚，且
    因伊常喝酒，所以一點酒不會影響伊判斷能力云云。然查：
（一）被告於前揭時、地飲酒，並於酒後騎乘車牌號碼ＲＸＩ─０六三號機車行經桃
      園縣桃園市○○路與吉昌街口時，經警攔查檢測其呼氣所含酒精濃度達每公升
      ０．六九毫克（ＭＧ／Ｌ）等情，迭據被告於警訊訊問、本院審理時坦承不諱
      ，又其當時呼氣測試酒精濃度為每公升０．六九毫克（ＭＧ／Ｌ），此有酒精
      濃度檢測表及桃園縣警察局舉發違反道路交通管理事件通知單及刑法第一百八
      十五條之三案件測試觀察紀錄表各一紙附卷可稽，並據証人即對被告實施酒精
      測試任職於桃園縣警察局龍安派出所警員蔡仁傑到庭証稱：當時其之所以查獲
      被告，係因他騎車騎得很慢，車身有搖擺現象，其才將之攔下來，雖然他當時
      意識清楚，但有酒味等語，足徵被告確有於用酒類後，已達不能安全駕駛動力
      交通工具而仍駕駛之犯行。
（二）按刑法第一百八十五條之三規定服用酒類致不能安全駕駛動力交通工具，係抽
      象危險犯，並不以發生具體危險為必要，至所謂酒醉狀態，只需一般評價程度
      達於對車輛駕駛行為失其必要之注意力或判斷力之虞即可，至實際上對駕駛行
      為是否發生具體危險，則並不重要。又依交通部運輸研究所七十九年八月對駕
      駛人行為之研究（酒醉駕車對駕駛行為之分析研究）指出，吐氣每公升酒精含
      量０．二五毫克等於血液中酒精濃度（Blood Alcohol Concentration簡稱BAC
      ）百分之０．０五（亦即每10 0ml血液中含50mg酒精），而(一)BAC到達百分之
      0.03至百分之0.0 5時，對駕駛能力之影響為：多數駕駛人心境逐漸變幻不定
      、視覺與反應靈敏性減弱、對速度及距離的判斷力差。對心理行為之影響為：
      觀察力逐漸欠缺、心情漸趨輕鬆、自信心增加、多話、精神狀態處於陶醉感。
      (二) BAC到達百分之0.0 5至百分之0.08時，對駕駛能力之影響為：反應遲鈍、
      駕駛能力受損、遲而不決或決而不行。對心理行為之影響為：情緒鬆弛、感情
      與行為趨向誇張、肌肉不協調、精神處於興奮狀態。(三)BAC到達百分之0.08至
      百分之0.15時，對駕駛能力之影響為：判斷力嚴重受到影響、體能與精神協調
      受損、駕駛之體能困難增加。對心理行為之影響為：產生情緒異常現象、步伐
      不平穩、言語不清、反應惡劣、記憶及判斷力受損、精神處於錯亂狀態。(四)
      BAC超過百分之0.15，對駕駛能力之影響為：視線搖晃、駕駛已進入恍惚狀態
      、判斷及理解遭到扭曲、駕駛不穩定。對心理行為之影響為：意識不明、嘔吐
      、站、走及講話困難、責任感喪失、精神處於麻痺狀態。(五)BAC超過百分之0.5
      ，對駕駛人能力之影響為：判斷力嚴重受到影響、體能與精神協調受損、駕駛
      之體能困難增加。對心理行為之響為：產生情緒異常現象、步伐不平穩、言語
      不清、反應惡劣、記憶及判斷力受損、精神處於錯亂狀態。而被告於服用酒類
      後駕駛動力交通工具時，當場經警測試呼氣酒精濃度值為每公升０．六九毫克
      ，對照上開交通部之研究報告，相當於血液酒精濃度百分之０．一三八，斯時
      其駕駛能力受影響之程度為：判斷力嚴重受到影響、體能與精神協調受損、駕
      駛之體能困難增加。對心理行為之影響為：產生情緒異常現象、步伐不平穩、
      言語不清、反應惡劣、記憶及判斷力受損、精神處於錯亂狀態。另參考德國、
      美國之認定標準，對於酒精濃度呼氣已達每公升零點五五或血液濃度達百分之
      零點一一以上，肇事率為一般正常人之十倍，應認為已達「不能安全駕駛」之
      標準，亦經法務部八十八年五月十八日（八八）法檢字第○○一六六九號函釋
      甚明。故被告於飲酒後經警攔檢測其呼氣所酒精濃度達每公升０．六九毫克，
      依照前開標準，足認被告客觀上已達不能安全駕駛動力交通工具之狀態。又被
      告騎乘該部機車為警攔檢後，猶能與警員前往警局製作筆錄，是其當時精神狀
      態尚未達精神耗弱及心神喪失之狀態。是本件被告事證明確，犯行洵堪認定。
三、核被告甲○○所為係犯刑法第一百八十五條之三服用酒類不能安全駕駛動力交通
    工具而駕駛罪。爰審酌被告罔顧其他於共同利用道路之行人或駕駛人之生命安全
    於不顧，嚴重怠忽交通安全，審理時犯後坦承犯行態度尚佳等及其他一切情狀，
    量處如主文所示之刑，並諭知易服勞役之折算標準，以資懲儆。
據上論斷，應依刑事訴訟法第四百五十二條、第二百九十九條第一項前段，刑法第一
百八十五條之三、第四十二條第二項，罰金罰鍰提高標準條例第二條，判決如主文。
本案經檢察官林秀敏到庭執行職務。
中      華      民      國    九十三    年      四      月     十九     日
                              臺灣桃園地方法院交通法庭
                                  審判長法  官  林恆吉
                                        法  官  吳為平
                                        法  官  劉秀君
右正本證明與原本無異。
如不服本判決，應於判決送達後十日內向本院提出上訴狀。
                                        書記官  黃泰能
中      華      民      國    九十三    年      四      月     十九     日
附論罪科刑依據之法條：
刑法第一百八十五條之三
服用毒品、麻醉藥品、酒類或其他相類之物，不能安全駕駛動力交通工具而駕駛者，
處一年以下有期徒刑、拘役或三萬元以下罰金。
